【裁判字號】    88,易,4398
【裁判日期】    890223
【裁判案由】    竊盜等
【裁判全文】
臺灣板橋地方法院刑事判決                        八十八年度易字第四三九八號
    公  訴  人  臺灣板橋地方法院檢察署檢察官
    被      告  丁○○
右列被告因竊盜等案件，經檢察官提起公訴（八十八年度偵字第二一０六七號），本
院判決如左：
    主  文
丁○○連續竊盜，處有期徒刑肆月。扣案之鑰匙壹把沒收。
    事  實
一、丁○○（住臺北縣土城市○○路○段一七一號四樓）於民國八十八年八月十六日
    九時許，在台北縣土城市○○路○段一七一號前見同棟樓住戶丙○○所騎乘車牌
    號碼ＲＢＣ─九四０號輕機車上遺有其住處鑰匙，持該鑰匙前往複製一把，再將
    該鑰匙放回丙○○住戶之信箱內後，竟意圖為自己不法之所有，並基於概括之犯
    意，自同日（十六日）起以上開複製之鑰匙，連續多次未經許可無故侵入丙○○
    、甲○○、乙○○位在台北縣土城市○○路○段一七一號五樓住處，分別竊取甲○○、乙○○皮包內之現金新台幣（下同）一萬元及二千元得手，嗣於同年九月
    九日十三時二十分許，再度未經許可無故侵入上址，竊取甲○○皮包內之現金一
    千元得手後，為甲○○發覺報警查獲，並自丁○○身上起出甲○○所失竊之一千
    元及上開丁○○所有，供犯罪所用之鑰匙一把。
二、案經台北縣警察局中和分局報請及甲○○、乙○○訴請台灣板橋地方法院檢察署
    檢察官偵查起訴。
    理  由
一、訊據被告丁○○固坦承有複製丙○○該戶之鑰匙一把，及進入甲○○、乙○○、
    丙○○之住處，惟矢口否認有竊取金錢犯行，辯稱其僅是進去裡面（指上開甲○○之住處）看看，東西都沒有動，扣案之一千元係其於九月八日或九日在郵局領
    四萬元，繳了貸款、學費、給太太剩下的錢云云，然查右揭事實業據被害人丙○○於警訊及審理中，甲○○、乙○○於警訊及偵審中分別指述甚詳，甲○○於審
    理中證述其於八十八年九月九日當天因工傷在家休息，當時是在丙○○房間內休
    息，有聽到隔壁房間有翻動聲音，其出去看，就看到被告，問他是誰，被告說是
    來找學生就跑掉．．．警察來以後，當場檢查皮包，發現其錢包少一千元（參本
    院八十九年一月五日訊問筆錄）等語，並有台北縣警察局贓物認領保管單一紙附
    卷可稽及前開複製之鑰匙一把扣案可證。而被告所有在土城郵局所立存簿儲金第
    ０六五五九五─二號帳戶，於八十八年九月八日共提款六萬二千元，有郵政儲金
    匯業局八十八年十二月二十九日00000000─四九五號函在卷可參，與其
    辯稱扣案之一千元係該日在郵局提領四萬元繳貸款、學費及給太太後所剩的，已
    有不符，而被告見同棟住戶丙○○遺留住處大門鑰匙在機車上，理應立即將該鑰
    匙交還所有人，又何有將該把鑰匙另複製一把置於身上，再持該複製之鑰匙，多
    次進入丙○○等人住處翻動物品之理，被告所辯，顯係卸責之詞，不足採信，事
    證明確，其犯行堪以認定。
二、核被告所為，係犯刑法第三百二十條第一項竊盜罪、第三百零六條第一項侵入住
    居罪，其所犯二罪間，有方法結果之牽連關係，應從一重之竊盜罪論。其先後多
    次竊盜犯行，時間緊接，所犯罪名相同，顯係出於概括之犯意為之，為連續犯，
    爰依刑法第五十六條之規定以一罪論，並加重其刑。爰審酌被告犯罪之動機、目
    的、手段、智識程度、所生危害及犯罪後之態度等一切情狀，量處如主文所示之
    刑。
三、扣案之鑰匙一把係供犯罪所用之物，且為被告所有，業經被告供明在卷可按，爰
    依刑法第三十八條第一項第二款併予宣告沒收。
據上論斷，應依刑事訴訟法第二百九十九條第一項前段，刑法第五十六條、第三百二
十條第一項、第三百零六條第一項、第五十五條、第三十八條第一項第二款，罰金罰
鍰提高標準條例第一條前段，判決如主文。
本案經檢察官郭緯中到庭執行職務。
中      華      民      國      八十九      年      二    月    二十三  日
                                  臺灣板橋地方法院刑事第三庭
                                          法  官  李  幼  妃
右正本證明與原本無異。
如不服本判決，應於判決送達後十日內，向本院提出上訴狀。
                                          書記官  強  梅  芳
中      華      民      國      八十九      年      二    月  二十四    日
附錄本案論罪科刑法條全文
刑法第三百二十條第一項
意圖為自己或第三人不法之所有，而竊取他人之動產者，為竊盜罪，處五年以下有期
徒刑、拘役或五百元以下罰金。
意圖為自己或第三人不法利益，而竊佔他人之不動產者，依前項之規定處斷。
前二項之未遂犯罰之。


司法院資訊處製作；財團法人民間司法改革基金會備份。
